---
title: "REPLACE ME"
output:
    html_document:
    df_print: paged
theme: sandstone
---

```{r echo=FALSE, message=FALSE, warning=FALSE}
library(tidyverse)
library(ggbeeswarm)
library(modelr)
library(broom)
source(here::here("code/lib.R"))
theme_set(theme_bw())
```

```{r read}
parlamentares = read_projectdata()
```

```{r}

parlamentares = mutate(parlamentares, engajamentoLog = log10(engaj_total), segueLog = log10(segue), seguidoresLog = log10(seguidores), n_proprioLog = log10(n_proprio), n_retweetLog = log10(n_retweet))

parlamentares %>% 
    filter(n_proprio >= 10, !is.na(twitter), !is.na(seguidores), engaj_mediano > 0) %>% 
    ggplot(aes(x = engaj_total, y = segue + seguidores + n_proprio + n_retweet)) + 
    geom_point() + 
    scale_y_log10() + 
    scale_x_log10()

parlamentares_ = parlamentares %>% filter(!is.na(engajamentoLog), !is.na(segueLog), !is.na(seguidoresLog), !is.na(n_proprioLog), !is.na(n_retweetLog),  engajamentoLog > 0, segueLog > 0,  seguidoresLog > 0, n_proprioLog > 0, n_retweetLog > 0)

mod1 = lm(formula = engajamentoLog ~ casa + segueLog + seguidoresLog + n_proprioLog + n_retweetLog, data = parlamentares_)

ggplot(atividade, aes(x = log10(engaj_total), log10(segue) + log10(seguidores) + log10(n_proprio) + log10(n_retweet))) + 
  geom_point(alpha = 0.4) + 
  geom_smooth(method = "lm", se = FALSE)

tidy(mod1)
glance(mod1)
```

  Regressão linear múltipla foi utilizada para analisar a associação entre casa, quantas pessoas o parlamentar segue, quantas pessoas seguem o parlamentar, quanto o parlamentar tuíta, quanto o parlamentar retuíta e o engajamento total. Os resultados da regressão indicam que um modelo no formato VarDep = casa + segue, seguidores, n_proprio, n_retweet explicam 68,39% da variância da variável de resposta (R2 = 0,684). 
O aumento de 1 unidade de parlamentar de casa (cãmara) produz uma mudança de 0.13 a mais do que senado em engaj_total.
O aumento de 1 unidade de segue medida como perfil produz uma mudança de -0.34 em engaj_total.
O aumento de 1 unidade de seguidor medida como perfil produz uma mudança de 0.59 em engaj_total.
O aumento de 1 unidade de n_proprio medida como tuíter próprio produz uma mudança de 0.36 em engaj_total.
O aumento de 1 unidade de retuíte medida como perfil produz uma mudança de 0.94 em engaj_total.
Portanto, podemos dizer que as variáveis 'casa', 'segue', 'seguidores', 'n-proprio', 'n_proprio' e 'n_retweet' explicam de forma razoável a variãncia de 'engaj_total', cerca de 69% da variação.

```{r}
parlamentares = mutate(parlamentares, engajamentoMedianoLog = log10(engaj_mediano), segueLog = log10(segue), seguidoresLog = log10(seguidores), n_proprioLog = log10(n_proprio), n_retweetLog = log10(n_retweet))

parlamentares %>% 
    filter(n_proprio >= 10, !is.na(twitter), !is.na(seguidores), engaj_mediano > 0) %>% 
    ggplot(aes(x = engaj_mediano, y = segue + seguidores + n_proprio + n_retweet)) + 
    geom_point() + 
    scale_y_log10() + 
    scale_x_log10()

parlamentares_ = parlamentares %>% filter(!is.na(engajamentoMedianoLog), !is.na(segueLog), !is.na(seguidoresLog), !is.na(n_proprioLog), !is.na(n_retweetLog),  engajamentoMedianoLog > 0, segueLog > 0,  seguidoresLog > 0, n_proprioLog > 0, n_retweetLog > 0)

mod1 = lm(formula = engajamentoMedianoLog ~ casa + segueLog + seguidoresLog + n_proprioLog + n_retweetLog, data = parlamentares_)

ggplot(atividade, aes(x = log10(engaj_mediano), log10(segue) + log10(seguidores) + log10(n_proprio) + log10(n_retweet))) + 
  geom_point(alpha = 0.4) + 
  geom_smooth(method = "lm", se = FALSE)

tidy(mod1)
glance(mod1)
```
  Regressão linear múltipla foi utilizada para analisar a associação entre casa, quantas pessoas o parlamentar segue, quantas pessoas seguem o parlamentar, quanto o parlamentar tuíta, quanto o parlamentar retuíta e o engajamento total. Os resultados da regressão indicam que um modelo no formato VarDep = casa + segue, seguidores, n_proprio, n_retweet explicam 58,17% da variância da variável de resposta (R2 = 0,582). 
O aumento de 1 unidade de parlamentar de casa (cãmara) produz uma mudança de 0.17 a mais do que senado em engaj_total.
O aumento de 1 unidade de segue medida como perfil produz uma mudança de -0.39 em engaj_total.
O aumento de 1 unidade de seguidor medida como perfil produz uma mudança de 0.76 em engaj_total.
O aumento de 1 unidade de n_proprio medida como tuíter próprio produz uma mudança de -0.031 em engaj_total.
O aumento de 1 unidade de retuíte medida como perfil produz uma mudança de 0.17 em engaj_total.
Portanto, podemos dizer que as variáveis 'casa', 'segue', 'seguidores', 'n-proprio', 'n_proprio' e 'n_retweet' explicam de forma razoável a variãncia de 'engaj_total', cerca de 58% da variação.

